臺灣士林地方法院小額民事判決
111年度士小字第1416號
原      告  鄒明玉
被      告  楊哲瑋

上列當事人間請求侵權行為損害賠償事件，本院於民國111年7月
14日言詞辯論終結，判決如下：
    主  文
原告之訴駁回。
訴訟費用新臺幣壹仟元由原告負擔。
    事實及理由要領
一、原告起訴主張：被告於民國110年6月1日15時許，在新北市
    三芝區中正路3段25巷馬路上，駕駛車輛撞擊原告所飼養之
    犬隻（下稱系爭犬隻），致使系爭犬隻受重傷而不治過世，
    原告因此支付醫療費用新臺幣（下同）1萬元、交通費用12,
    000元、營養品2,808元、喪葬費用5,000元；本件事故發生
    後，被告雖有承諾要賠償，但是卻杳無音訊，乃依侵權行為
    之法律關係，提起本件訴訟等語，並聲明：被告應給付原告
    29,808元，及自111年5月12日起至清償日止，按年息5％計算
    之利息。
二、被告答辯略以：本件事故係因為系爭犬隻沒帶狗練，又突然
    衝出，方導致本件事故發生，故被告雖有駕車撞擊系爭犬隻
    ，但應僅負道義上過失；且原告子女係告知被告系爭犬隻因
    本件事故而內出血，但是原告所提出之醫療項目均非相關，
    且原告所提出之項目未提出任何單據，原告甚至懷疑狗並未
    慎喪命，對於原告提出之各請求項目均質疑等語，並聲明請
    求駁回原告之訴。
三、法院得心證的理由：
　㈠按當事人主張有利於己之事實者，就其事實有舉證之責任，
    民事訴訟法第277條定有明文。民事訴訟如係由原告主張權
    利者，應先由原告負舉證之責，若原告先不能舉證，以證實
    自己主張之事實為真實，則被告就其抗辯事實即令不能舉證
    ，或其所舉證據尚有疵累，亦應駁回原告之請求（最高法院
    17年上字第917號判例意旨參照）。又按損害賠償，除法律
    另有規定或契約另有訂定外，應以填補債權人所受損害及所
    失利益為限，民法第216條第1項前段訂有明文。
　㈡經查，原告主張被告駕車撞擊系爭犬隻，致使原告受有系爭
    犬隻之醫療費用、交通費用、營養品費用、喪葬費用等損害
    ，而被告自承確實有撞擊系爭犬隻，惟辯稱原告所受之損害
    均未舉證，依前說明，原告應就其所受之損害範圍及數額，
    負舉證責任；然本院已經於開庭通知上曉諭原告應攜帶其所
    主張各項金額之支付憑證到庭（見本院卷第28頁），但原告
    卻表示無法提出任何收據以供證明（見本院卷第37頁），自
    難認為原告確實受有該些損害，而本於無損害即無賠償之理
    ，原告依侵權行為之規定，請求被告賠償損害，並無理由。
　㈢從而，原告請求被告給付29,808元，及自111年5月12日起至
    清償日止，按年息5％計算之利息，為無理由，應予駁回。
四、本件事證已臻明確，兩造其餘主張等攻擊防禦方法，核與判
    決結果不生影響，爰不一一論述。原告雖指出有證人得以證
    明被告駕車撞擊系爭犬隻，然就此節兩造並不爭執，應無調
    查之必要，另被告請求通知新北市政府動物保護防疫處人員
    到庭證明系爭犬隻未送醫，然此與本件結論不生影響，亦無
    調查之必要，併此指明。
五、訴訟費用負擔之依據：民事訴訟法第78條。依職權確定訴訟
    費用額為1,000元（第一審裁判費），應由原告負擔。
中　　華　　民　　國　 111　　年　　7 　　月　　28　　日
              　　士林簡易庭法  官  陳紹瑜
以上正本係照原本作成。
如不服本判決，應於送達後20日內，向本院提出上訴狀並應記載
上訴理由，表明關於原判決所違背之法令及其具體內容與依訴訟
資料可認為原判決有違背法令之具體事實，如於本判決宣示後送
達前提起上訴者，應於判決送達後20日內補提上訴理由書（須附
繕本）。
中　　華　　民　　國　 111　　年　　7 　　月　　28　　日
　                          書記官  詹禾翊